# 15장 연관규칙

## (예 15.3 - 15.4)

#### 패키지 로드

```{r}
library(arules)
```

#### 데이터 로드

```{r}
df <- read.csv("data/ch15_transaction.csv")
```

#### 데이터 변환

```{r}
# convert a data frame into a list of transactions
transaction_list <- split(df$item, df$id)
print(transaction_list)

# convert a list into an object of class "transactions"
transactions <- as(transaction_list, "transactions")
print(transactions)
```


#### (예 15.3) 빈발항목집합 생성: 최소 지지도 0.4

```{r}
itemsets <- apriori(
  transactions,
  parameter = list(
    support = 0.4,
    target = "frequent itemsets"
  ),
  control = list(verbose = FALSE)  # do not print progress
)

inspect(itemsets)
```

#### (예 15.4) 규칙 탐사: 최소 신뢰도 0.7

```{r}
rules <- ruleInduction(
  itemsets,
  transactions,
  confidence = 0.7,
  method = "apriori"
)

inspect(rules)
```


#### 빈발항목집합 + 규칙탐사

```{r}
apriori_results <- apriori(
  transactions,
  parameter = list(
    support = 0.4,
    confidence = 0.7,
    target = "rules"
  ),
  control = list(verbose = FALSE)  # do not print progress
)

inspect(apriori_results)
```


## (예 15.7 - 15.9)

본 R코드는 교재에 나온 AprioriAll이나 AprioriSome이 아닌, SPADE라는 알고리즘을 이용하여 구현한 R 패키지를 사용하였습니다. 수행 결과는 동일하며, SPADE 알고리즘이 효율성이 더 높은 것으로 알려져 있습니다.

SPADE 알고리즘은 아래 논문에 소개되어 있습니다.

Zaki, M. J. (2001). SPADE: An efficient algorithm for mining frequent sequences. Machine learning, 42, 31-60.


#### 패키지 로드

```{r}
library(arulesSequences)
```

#### 데이터 로드

```{r}
# read specifically formatted data into transactions with temporal information
trans <- read_baskets(
  con = "data/ch15_sequence.txt",
  info = c("sequenceID", "eventID", "SIZE") # do not change the names
)
```

#### (예 15.7) 최대 시퀀스

모든 시퀀스 (최소 지지도 0.4)

```{r}
seqs <- cspade(trans, parameter = list(support = 0.4))
inspect(seqs)
```

최대 시퀀스 (최소 지지도 0.4)

```{r}
max_seqs <- subset(seqs, is.maximal(seqs))
inspect(max_seqs)
```


#### (예 15.8) 빈발항목집합

```{r}
itemsets <- cspade(trans, parameter = list(support = 0.4, maxlen = 1))
inspect(itemsets)
```


#### (예 15.9) 시퀀스 탐색

모든 빈발 시퀀스 (최소 신뢰도 0.5)

```{r}
rules <- ruleInduction(seqs, confidence = 0.5)
inspect(rules)
```

최대 빈발 시퀀스 (최소 신뢰도 0.5)

```{r}
max_rules <- ruleInduction(max_seqs, trans, confidence = 0.5)
inspect(max_rules)
```


